臺灣臺中地方法院刑事判決　　　　　96年度中交簡上字第45號
上　訴　人　臺灣臺中地方法院檢察署檢察官
被　　　告　甲○○
上列上訴人因被告公共危險案件，不服本院臺中簡易庭中華民國
95年12月11日95年度中交簡字第2241號第一審簡易判決（聲請簡
易判決處刑案號：95年度速偵字第4364號）提起上訴，本院管轄
之第二審合議庭判決如下：
    主  文
上訴駁回。
    理  由
一、本案經本院審理結果，認第一審以被告甲○○犯刑法第一百
    八十五條之三之公共危險罪，判處有期徒刑二月，並諭知易
    科罰金之折算標準，除原判決引用之檢察官聲請簡易判決處
    刑書犯罪事實欄第六行有關「 F2-3626」之記載為誤載，應
    更正為「 F2-5626」外，其認事用法均無不合，量刑亦屬妥
    適，應予維持，並引用第一審刑事簡易判決書及檢察官聲請
    簡易判決處刑書記載之事實、證據及理由（如附件）。
二、上訴意旨以：被告甲○○前於民國九十四年間，曾因酒醉駕
    車之公共危險案件，經本院判處拘役五十日確定，甫於九十
    四年十二月二十六日易科罰金執行完畢。被告再次酒醉駕車
    並且肇事，顯見無視於法紀及其他用路人之生命、身體、財
    產安全，上訴人具體求刑有期徒刑四月之基礎，在於被告之
    惡行及所生之危險，原審疏未審酌被告上開公共危險的前案
    紀錄，輕判被告有期徒刑二月，自難認為妥適等語。
三、惟查：
（一）按關於刑之量定，係實體法上賦予法院得為自由裁量之事
      項，苟已斟酌刑法第五十七條各款所列情狀，而未逾越法
      定刑度，或濫用其權限，即不得任意指摘為違法，最高法
      院七十二年度臺上字第六六九六號、七十五年度臺上字第
      七Ｏ三三號判例、九十五年度臺上字第七三一五號、第七
      三六四號判決均可參照。且在同一犯罪事實與情節，如別
      無其他加重或減輕之原因，下級審法院量定之刑，亦無過
      重或失輕之不當情形，則上級審法院對下級審法院之職權
      行使，原則上應予尊重（最高法院八十五年度臺上字第二
      四四六號判決參照）。
（二）被告甲○○所犯之刑法第一百八十五條之三之公共危險罪
      ，其法定刑為「一年以下有期徒刑、拘役或三萬元以下罰
      金」，而原審已依刑事訴訟法第四百五十四條第二項詳細
      記載認定之犯罪事實、證據及應適用之法條，顯已審酌被
      告之公共危險犯行，對其他用路人所造成之危險及損害，
      而量處比被告前案公共危險案件所量處之拘役五十日更重
      之有期徒刑二月，亦已斟酌被告之前案紀錄，原審詳細斟
      酌刑法第五十七條各款所列情狀，而於法定刑度內量處被
      告有期徒刑二月，並諭知易科罰金之折算標準，自難謂原
      審有何違法失當之處。是上訴人指摘原審判決量刑過輕等
      語，並無理由，應將其上訴駁回。
據上論斷，應依刑事訴訟法第四百五十五條之一第一項、第三項
、第三百七十三條、第三百六十八條，判決如主文。
中　　華　　民　　國　　96　　年　　2 　　月　　12　　日
                  刑事第十三庭  審判長法  官  李  秋  娟
                                    　法  官  許  月  馨
                                    　法  官  陳  得  利
以上正本證明與原本無異。
不得上訴。
                                    　書記官  鐘  麗  芳
中　　華　　民　　國　　96　　年　　2 　　月　　12　　日
附錄本案論罪科刑法條全文：
中華民國刑法第一百八十五條之三
服用毒品、麻醉藥品、酒類或其他相類之物，不能安全駕駛動力
交通工具而駕駛者，處一年以下有期徒刑、拘役或三萬元以下罰
金。
